【裁判字號】    97,訴,55
【裁判日期】    970229
【裁判案由】    違反毒品危害防制條例
【裁判全文】
臺灣新竹地方法院宣示判決筆錄           97年度訴字第55號
公  訴  人  臺灣新竹地方法院檢察署檢察官
被      告  甲○○
                    （另案在臺灣新竹監獄執行中）
指定辯護人  本院公設辯護人  乙○○
上列被告因違反毒品危害防制條例案件，經檢察官起訴（96年度
毒偵字第1812號）後，聲請改依協商程序而為判決，本院於中華
民國97年2 月29日下午5 時，在本院刑事第八法庭宣示判決，出
席職員如下：
法官起立朗讀判決主文、犯罪事實要旨、附記事項、處罰條文，
及告以上訴限制、期間並提出上訴狀之法院，且諭知記載其內容
：
一、主  文：
    甲○○施用第一級毒品，累犯，處有期徒刑拾月。扣案之第
    一級毒品海洛因壹包（毛重零點肆柒公克、淨重零點柒公
    克）沒收銷燬之。又施用第二級毒品，累犯，處有期徒刑陸
    月。應執行有期徒刑壹年貳月。扣案之第一級毒品海洛因壹
    包（毛重零點肆柒公克、淨重零點柒公克）沒收銷燬之。
二、犯罪事實要旨：
（一）甲○○前曾於民國89年間，因違反毒品危害防制條例案件
      ，經臺灣板橋地方法院於90年9 月26日以90年度訴字第14
      55號就施用第一級毒品部分判處有期徒刑10月，就施用第
      二級毒品部分判處有期徒刑5 月，定應執行刑為有期徒刑
      1 年2 月，於90年10月15日確定；又於89年間因犯妨害秩
      序罪，經臺灣板橋地方法院於90年10月17日以90年度易緝
      字第197 號判處有期徒刑5 月，於90年11月19日確定，嗣
      上揭案件經臺灣板橋地方法院於91年10月8 日以91年度聲
      字第2028號定應執行刑為有期徒刑1 年6 月確定，於94年
      5 月20日縮刑期滿執行完畢。
（二）甲○○前曾於88年間因施用毒品案件，經臺灣苗栗地方法
      院檢察署檢察官聲請，而經臺灣苗栗地方法院裁定送勒戒
      處所觀察、勒戒，旋因觀察、勒戒後，因認無繼續施用毒
      品傾向，經臺灣苗栗地方法院檢察署檢察官於88年9 月30
      日以88年度毒偵字第254 號為不起訴處分確定。其又於89
      年間因施用毒品案件，經臺灣板橋地方法院檢察署檢察官
      聲請，而經臺灣板橋地方法院於89年11月8 日以89年度毒
      聲字第6423號裁定送勒戒處所觀察、勒戒，旋因觀察、勒
      戒後，因認有繼續施用毒品傾向，經臺灣板橋地方法院檢
      察署檢察官聲請，而經臺灣板橋地方法院裁定令入戒治處
      所施以強制戒治1 年。嗣因執行屆滿3 月且成效評定合格
      ，復經臺灣板橋地方法院檢察署檢察官聲請，而經臺灣板
      橋地方法院於91年1 月9 日以91年度毒聲字第44號裁定停
      止戒治，所餘戒治期間交付保護管束，並於91年2 月15日
      出所，嗣並於91年7 月25日期滿。其此部分施用毒品犯行
      ，並經臺灣板橋地方法院檢察署檢察官起訴，而經臺灣板
      橋地方法院於90年9 月26日以90年度訴字第1455號就施用
      第一級毒品部分判處有期徒刑10月，就施用第二級毒品部
      分判處有期徒刑5 月，定應執行刑為有期徒刑1 年2 月，
      於90年10月15日確定。其又於95年間因施用毒品案件，經
      臺灣苗栗地方法院於95年9 月26日以95年度訴字第471 號
      就施用第一級毒品部分判處有期徒刑9 月，就施用第二級
      毒品部分判處有期徒刑5 月，定應執行刑為有期徒刑1 年
      1 月，分別經最高法院於96年6 月28日以96年度台上字第
      3490號及經臺灣高等法院臺中分院於96年2 月13日以95年
      度上訴字第2668號均判處上訴駁回因而確定。其又於96年
      4 月間因施用毒品案件，經臺灣苗栗地方法院於96年8 月
      2 日以96年度訴字第430 號就施用第一級毒品部分判處有
      期徒刑10月，減為有期徒刑5 月，就施用第二級毒品部分
      判處有期徒刑6 月，減為有期徒刑3 月，定應執行刑為有
      期徒刑7 月，於96年8 月2 日確定。
（三）詎甲○○猶不知悔改，仍未戒除毒癮，基於施用第一級毒
      品海洛因之犯意，於96年11月28日20、21時許左右，在其
      位於新竹市○○路○ 段130之5號之居所，以將第一級毒品
      海洛因摻入香菸中吸食之方式，施用第一級毒品海洛因。
      又另行起意，並基於施用第二級毒品安非他命的犯意，於
      96年11月29日16時52分許往前回溯96小時內某時許，亦在
      位於上址之居處，以將安非他命置放玻璃球內用火燒烤，
      讓其熔化起煙霧，再以吸食器吸食所產生之煙霧之方式，
      施用第二級毒品安非他命。嗣於96年11月29日15時5 分許
      ，為警在其位於上址之居處查獲，並扣得第一級毒品海洛
      因1 包（毛重0.47公克，淨重0.37公克）。
三、附記事項：
    扣案之第一級毒品海洛因1 包（毛重0.47公克、淨重0.37公
    克），為毒品危害防制條例第2 條第2 項第1 款所規定之第
    一級毒品，為違禁物，不問屬於被告與否，爰依毒品危害防
    制條例第18條第1 項前段之規定，宣告沒收銷燬之。
四、處罰條文：
    毒品危害防制條例第10條第1 項、第2 項。
五、協商判決除有刑事訴訟法第454 條之4 第1 項第1 款於本訊
    問程序終結前，被告撤銷協商合意或檢察官撤回協商聲請者
    ；第2 款被告協商之意思非出於自由意志者；第4 款被告所
    犯之罪非第455 條之2 第1 項所定得以協商判決者；第6 款
    被告有其他較重之裁判上一罪之犯罪事實者；第7 款法院認
    應諭知免刑或免訴、不受理者情形之一，及違反同條第2 項
    「法院應於協商合意範圍內為判決；法院為協商判決所科之
    刑，以宣告緩刑或2 年以下有期徒刑、拘役或罰金為限」之
    規定者外，檢察官與被告均不得上訴。
六、如有前項得上訴之情形，得自收受宣示判決筆錄送達之日起
    10日內，向本院提出上訴書狀，上訴於第二審法院。
中    華    民    國    97    年    2     月    29    日
                  刑事第一庭    書  記  官  李佩玲
                                法      官  楊惠芬
以上筆錄正本係照原本作成。
中    華    民    國    97    年    2     月    29    日
                                書  記  官  李佩玲
附錄本案論罪科刑法條全文：
毒品危害防制條例第10條：
施用第一級毒品者，處六月以上五年以下有期徒刑。
施用第二級毒品者，處三年以下有期徒刑。


司法院資訊處製作；財團法人民間司法改革基金會備份。
